【裁判字號】    90,訴,1225
【裁判日期】    901016
【裁判案由】    毒品危害防制條例
【裁判全文】
臺灣桃園地方法院刑事判決                          九十年度訴字第一二二五號
    公  訴  人  臺灣桃園地方法院檢察署檢察官
    被      告  甲○○
右列被告因違反毒品危害防制條例案件，經檢察官提起公訴（九十年度毒偵緝字第二
七八號、九十年度毒偵字第二○七○號、九十年度毒偵字第二五五五號），本院判決
如左：
    主  文
甲○○連續施用第一級毒品，處有期徒刑捌月，扣案之殘留海洛因之塑膠夾鏈空袋壹
個，沒收銷燬之；又施用第二級毒品，處有期徒刑肆月。應執行有期徒刑拾月。扣案
之殘留海洛因之塑膠夾鏈空袋壹個，沒收銷燬之。
    事  實
一、甲○○前於民國八十九年間因施用第二級毒品案件，經本院於八十九年三月二十
    三日以八十九年度毒聲字第二○七○號裁定送觀察、勒戒後，認無繼續施用毒品
    傾向，經臺灣桃園地方法院檢察署檢察官於八十九年七月十日以八十九年度毒偵
    字第三○八二號、八十九年度毒偵緝字第三五二號為不起訴處分確定。竟未戒除
    毒癮，於五年內復基於施用第一級毒品海洛因之概括犯意，自八十九年八、九月
    間起至九十年五月二十日止，每二至三日，在臺南縣新市鄉金世界舞廳、桃園縣
    八德市○○○街四十五巷一號住處，連續多次施用第一級毒品海洛因。另基於施
    用第二級毒品安非他命之犯意，於九十年五月二十五日凌晨一時許回溯九十六小
    時內某時，在臺灣地區某不詳地點，施用第二級毒品安非他命乙次。為警分別於
    八十九年十月七日下午一時許及九十年五月二十四日下午四時許，在桃園縣八德
    市○○○街四十五巷一號住處查獲，並扣得殘留海洛因之塑膠夾鏈空袋一個。被
    告為警查獲後，經本院於八十九年十一月十八日以八十九年度毒聲字第七二二八
    號裁定送觀察、勒戒，認有繼續施用毒品傾向，經本院另於九十年六月二十八日
    以九十年度毒聲字第二八二八號裁定送強戒治。
二、案經桃園縣警察局桃園分局報告臺灣桃園地方法院檢察署檢察官偵查起訴。
    理  由
一、訊據被告甲○○坦承於右揭時、地，連續多次施用第一級毒品海洛因不諱，惟矢
    口否認有施用第二級毒品安非他命云云。經查：被告連續施用第一級毒品部分，
    業據被告供承不諱，又被告於前開時、地，為警查獲時所採集之尿液，經送桃園
    縣衛生局檢驗結果，均呈嗎啡陽性反應，此有被採尿人姓名編號對照表二紙及桃
    園縣衛生局八十九年十月二十日不法藥物尿液檢定書二紙附卷可稽（參八十九年
    度毒偵字第五四四一號第三十三至三十四頁、九十年度毒偵字第二○七○號第十
    五至十六頁），是被告連續施用第一級毒品海洛因之犯行，應可認定。被告施用
    第二級毒品部分，其於九十年五月二十四日十六時許為警查獲，並於同月二十五
    日一時二十五分許對之所採尿液，經送請桃園縣衛生局檢驗結果，呈安非他命陽
    性反應，亦有前開檢定書一紙附卷可稽（同上第二○七○號偵卷第十六頁），嗣
    經本院再送法務部調查局複驗，經該局以燭光偏極免疫分析法（閾值：200ng/ml
    ）篩驗，而以氣相層析質譜儀法確認，確呈甲基安非他命陽性反應，此有法務部
    調查局九十年九月五日（９０）陸（一）字第九○○五四二二六號檢驗通知書附
    卷可按（參本院卷），依審判經驗所知，無因偽陽性而誤判之可能，被告空言否
    認未吸用安非他命云云，顯係飾卸之詞，自不足採。查甲基安非他命經口服投與
    後約百分之七十於二十四小時內自尿中排出，約百分之九十於九十六小時內自尿
    中排出，由於目前國內尿液中甲基安非他命之檢驗僅為鑑定其是否呈陽性反應尚
    未定其含量，且甲基安非他命成分之檢出與其投與方式、投與量、個人體質、採
    尿時間與檢測儀器之經密度等諸多因素有關，因此僅憑尿液中呈安非他命陽性反
    應，並無法確實推算吸食時間距採集時間之長短，唯依上開資料推斷，最長可能
    不會超過四日，業經行政院衛生署藥物食品檢驗局八十一年二月八日（八一）藥
    檢壹字第一一五六號函釋在案，是被告至少於被警採尿前九十六小時內某時，猶
    有施用第二級毒品安非他命一次之犯行，堪以認定。第查，被告前因施用第一級
    毒品，經本院於八十九年三月二十三日以八十九年度毒聲字第二○七○號裁定送
    觀察、勒戒後，認無繼續施用毒品傾向，經臺灣桃園地方法院檢察署檢察官於八
    十九年七月十日以八十九年度毒偵字第三○八二號、八十九年度毒偵緝字第三五
    二號為不起訴處分確定，有臺灣高等法院被告全國前案紀錄表一紙及臺灣桃園地
    方法院檢察署檢察官不起訴處分書一件在卷可參（參同上五四四一號偵卷第三十
    二頁），被告於不起訴處分確定後，五年內又施用第一級、第二級毒品，經本院
    於八十九年十一月十八日以八十九年度毒聲字第七二二八號裁定送觀察、勒戒，
    認有繼續施用毒品傾向，有臺灣桃園女子監獄九十年六月九日桃好監衛字第○○
    九七四號有無繼續施用毒品傾向證明書一紙（參九十年度毒偵緝字第二七八號第
    十七頁）附卷可考，嗣另經本院於九十年六月二十八日以九十年度毒聲字第二八
    二八號裁定送強戒治。是被告二犯施用第二級毒品及連續施用第一級毒品之犯行
    ，堪以認定。
二、核被告所為，係犯毒品危害防制條例第十條第一項、第二項之罪。被告持有第一
    級毒品海洛因、第二級毒品安非他命之低度行為應為施用之高度行為所吸收，不
    另論罪。被告先後多次施用第一級毒品之犯行，時間緊接，犯罪構成要件相同，
    顯係基於概括犯意為之，為連續犯，以一罪論，應依法加重其刑。被告所犯上開
    二罪，犯意各別，行為不同，應分論併罰。爰審酌被告屢次施用毒品，仍不知悔
    悟，惟因施用毒品係自戕性犯罪，尚乏直接被害人，以及被告之品行、動機、手
    段等一切情狀，判決如主文所示之刑，並定其應執行之刑。扣案之殘餘海洛因之
    塑膠夾鏈袋一個，殘渣量微與空袋難以析離，不問屬於犯人否，爰依毒品危害防
    制條例第十八條第一項前段沒收銷燬之。
三、公訴人另請求沒收銷燬扣案之毒品，惟查，本件於右揭時、地為警查獲時，並未
    扣得任何第一級、第二級毒品，公訴人請求沒收銷燬，尚有誤會。另扣案之施用
    毒品器具注射筒三支，公訴人請求併依刑法第三十八條第一項第二款沒收。惟訊
    據被告堅持否認該三支針筒為其所有，且查該扣案之針筒，其中二支，係在被告
    哥哥郭禮正房間起獲，另一支針筒則在被告與男友邱顯圖同居之房間搜獲，而邱
    顯圖亦供稱該三支針筒均為其所有（參同上五四四一號偵卷第十九、二十一、二
    十七頁），是並無證據足資證明扣案之施用毒品器具為被告所有，自難依上開規
    定沒收，爰不另為沒收之諭知，附此敘明。
據上論斷，應依刑事訴訟法第二百九十九條第一項前段，毒品危害防制條例第十條第
一項、第二項、第十八條第一項前段，刑法第十一條前段、第五十六條、第五十一條
第五款，判決如主文。
本案經檢察官胡樹德到庭執行職務。
中      華      民      國    九十      年      十      月    十六    日
                                   臺灣桃園地方法院刑事第二庭
                                       審判長法  官  王  兆  飛
             法  官  林  恆  吉
                                             法  官  李  桂  英
右正本證明與原本無異。
如不服本判決，應於判決送達後十日內向本院提出上訴狀。
                                             書記官  梁  麗  雲
中      華      民      國    九十      年      十      月    十六    日
附錄本案論罪科刑法條全文：
毒品危害防制條例第十條第一項、第二項
施用第一級毒品者，處六月以上五年以下有期徒刑。
施用第二級毒品者，處三年以下有期徒刑。


司法院資訊處製作；財團法人民間司法改革基金會備份。
